# 大股东承诺进行回购股权投资的会计处理

提问人：wx_5fe07410b286 时间：2020-12-21 18:19:00
中国证券监督管理委员会于 2020 年 11 月 13 日发布的《监管规则适用指引会计类—第 1 号》中关于“一、附回售条款的股权投资”处理如下：对于附回售条款的股权投资，投资方除拥有与普通股股东一致的投票权及分红权等权利之外，还拥有一项回售权，例如投资方与被投资方约定，若被投资方未能满足特定目标，投资方有权要求按投资成本加年化10%收益（假设代表被投资方在市场上的借款利率水平）的对价将该股权回售给被投资方。该回售条款导致被投资方存在无法避免向投资方交付现金的合同义务。问题：若该附回售条款的股权，由大股东承诺进行回购，其会计处理是否与解答中存在不一致？

回答人：chenyiwei
如果明确回购义务的承担人是被投资方的大股东，被投资方本身不承担回购义务，则不影响被投资方自身将接受的投资款确认为权益；同时，对于投资方而言，回售权是一项单独存在的衍生工具，而不是依附于对联营企业的股权投资的嵌入衍生工具。